【裁判字號】    92,訴,41
【裁判日期】    920523
【裁判案由】    竊盜
【裁判全文】
臺灣基隆地方法院刑事判決                            九十二年度訴字第四一號
    公  訴  人  臺灣基隆地方法院檢察署檢察官
    被      告  丁○○
右列被告因竊盜案件，經檢察官提起公訴（九十一年度偵字第四三五六號），本院判
決如左：
    主      文
丁○○行使偽造私文書，足以生損害於他人，處有期徒刑肆月，如易科罰金，以參佰
元折算壹日。
卡號0000000000000000號之簽帳單（壹式參聯）上偽造之「乙○○
」署名肆枚（包括複寫之「乙○○」署名捌枚）；卡號0000000000000
000號之簽帳單（壹式參聯）上偽造之「乙○○」署名壹枚（包括複寫之「乙○○
」署名壹枚）；卡號0000000000000000號之簽帳單（壹式參聯）上
偽造之「乙○○」署名壹枚（包括複寫之「乙○○」署名壹枚），均沒收。
    事      實
一、丁○○前曾因違反勞動基準法案件，經本院於民國九十一年四月十日，以九十一
    年度基簡字第二七０號判處拘役三十日，緩刑二年確定（非累犯），現仍緩刑中
    。
二、緣丁○○於九十一年十一月六日曾以無家可歸為由，入住其友人乙○○在基隆市
    中泰賓館二樓居住之房間。乃丁○○於借住期間，竟萌生為自己不法所有之意圖
    及行使偽造私文書之故意，藉其暫住乙○○居住之上開房間而得以自由進出之機
    會，先於九十一年十一月七日上午十時許，趁乙○○在房間內熟睡之際，徒手竊
    取乙○○所有，置放在房間內花色大背包中之紅色皮夾乙只（內有萬泰銀行信用
    卡、中國信託信用卡、合作金庫三合一卡、郵政儲金金融卡、泛亞銀行金融卡、
    臺北國際商業銀行現金卡、萬泰銀行現金卡、臺新銀行現金卡、乙○○國民身分
    證、乙○○臺北郵局工作證、乙○○汽車駕駛執照、乙○○重機車駕駛執照、機
    車行照、機車張制責任險保險卡、乙○○健保卡各一張及富邦銀行信用卡三張）
    。得手後，旋持前揭皮夾暨皮夾內之信用卡，前往基隆市○○區○○路三十二號
    之金和發金飾店，佯裝為前揭信用卡之持卡人乙○○，並交付前揭信用卡以供金
    和發金飾店之店員戊○○在印錄機上刷卡辨識，欲以此方式刷卡簽帳，購買價值
    新臺幣（下同）一萬八千五百元之金飾，惟因乙○○信用卡之額度不足，致刷卡
    不能成功，而未得逞；又於同日中午十二時許，持上開皮夾暨皮夾內信用卡，前
    往基隆市○○路四十四號大列車牛仔休閒服飾店，佯裝為前揭富邦銀行信用卡之
    持卡人乙○○，並交付前揭富邦銀行信用卡三張（起訴書誤繕為二張；又上開三
    張信用卡之卡號分別為0000000000000000；00000000
    00000000號；0000000000000000號）以供大列車牛仔
    休閒服飾店店員甲○○在印錄機上刷卡辨識，欲以此方式刷卡簽帳，購買價值二
    千八百元之服飾，惟仍因乙○○信用卡額度不足，致刷卡不能成功。丁○○見狀
    ，旋要求甲○○以將該筆二千八百元之金額拆成六筆（五百；五百；五百；五百
    ；五百；三百）之方式刷卡消費，並於刷卡成功之後，先後在甲○○交付之六份
    簽帳單（均為一式三聯；卡號0000000000000000號之簽帳單計
    有四張；卡號0000000000000000號之簽帳單計有一張；卡號0
    000000000000000號之簽帳單計有一張）上，各偽簽「乙○○」
    署名乙枚，總計偽簽「乙○○」署名六枚（包括複寫之「乙○○」署名十二枚）
    ，接續以此方式偽造私文書，並接續將前揭簽帳單持交甲○○以行使，使甲○○
    陷於錯誤並進而交付價值二千八百元之上衣二件及長褲乙件。大列車牛仔服飾店
    、乙○○及富邦銀行則因此而分別受有損害。
三、案經基隆市警察局第一分局報請臺灣基隆地方法院檢察署檢察官偵查起訴。
    理      由
一、右揭事實業據被告丁○○於本院審理時坦承不諱，核與被害人乙○○陳述及證人
    甲○○（大列車牛仔服飾店店員）、丙○○（大列車牛仔服飾店店員）及戊○○
    （金和發金飾店店員）證述之情節相符，並有卡號為000000000000
    0000號之簽帳單影本四紙（金額均為五百元）、卡號為000000000
    0000000號之簽帳單影本乙紙（金額為三百元）及卡號為0000000
    000000000號之簽帳單影本乙紙（金額為五百元）在卷可佐，堪認被告
    自白與事實相符，可以採信。本件事證明確，被告竊盜、詐欺取財、行使偽造私
    文書之犯行，均堪認定。
二、核被告所為，係犯刑法第三百二十條第一項之竊盜罪、第三百三十九條第一項、
    第三項之詐欺取財罪、第二百十六條、第二百十條之行使偽造私文書罪。被告偽
    造私文書、行使偽造私文書，雖或先後在上開六紙簽帳單（一式三聯）上均有偽
    造行為，或前後六次將前揭簽帳單提交證人甲○○以行使，惟其均屬一犯意而接
    續為多次行為，侵害一個社會法益，為接續犯，屬單純一罪。被告偽造私文書（
    前揭簽帳單）復持以行使，其偽造私文書之低度行為應為高度之行使偽造私文書
    行為所吸收；又被告偽造署押之行為，為偽造私文書之部分行為，均不另論罪。
    被告前後二次詐欺取財未遂（在金和發金飾店購買金飾之部分）及詐欺取財既遂
    （在大列車牛仔服飾店購買服飾之部分）犯行間，時間緊接，所犯係構成要件相
    同之罪名，顯係基於概括犯意反覆為之，為連續犯，應依刑法第五十六條之規定
    ，論以一罪詐欺取財既遂罪，並加重其刑。被告所犯上開竊盜及行使偽造私文書
    罪之目的係在詐欺取財，其所犯上開三罪間，有方法目的之牽連關係，為牽連犯
    ，應從一重之行使偽造私文書罪處斷。爰審酌被告時值青年，竟不思以正當方式
    獲取金錢，妄想以前開方式不勞而獲，觀念偏差，實不宜輕處，惟慮及其所詐得
    之財物尚屬輕微，所生危害尚非重大等一切情狀，量處如主文所示之刑，以示懲
    儆，併諭知易科罰金之折算標準。卡號0000000000000000號之
    簽帳單（一式三聯）上偽造之「乙○○」署名四枚（包括複寫之「乙○○」署名
    八枚）；卡號0000000000000000號之簽帳單（一式三聯）上偽
    造之「乙○○」署名乙枚（包括複寫之「乙○○」署名乙枚）；卡號00000
    00000000000號之簽帳單上偽造之「乙○○」署名乙枚（包括複寫之
    「乙○○」署名乙枚），不問屬於犯人與否，均應依刑法第二百十九條之規定，
    宣告沒收。
據上論斷，應依刑事訴訟法第二百九十九條第一項前段，刑法第五十六條、第三百三
十九條第一項、第三項、第三百二十條第一項、第二百十六條、第二百十條、第五十
五條、第四十一條第一項前段、第二百十九條，罰金罰鍰提高標準條例第一條前段、
第二條，判決如主文。
本案經檢察官張長樹到庭執行職務。
中      華      民      國      九十二      年      五      月  二十三  日
                                臺灣基隆地方法院刑事第三庭
                                    審判長  法  官  林火炎
                                            法  官  陳志祥
                                            法  官  王慧惠
右正本證明與原本無異。
對於本件判決如有不服，應於收受送達後十日內，向本院提出上訴書狀，上訴於臺灣
高等法院，並按他造當事人之人數附具繕本。
                                            書記官  吳麗雲
中      華      民      國      九十二      年      五      月  二十七  日
附錄論罪法條
刑法第三百三十九條第一項：
意圖為自己或第三人不法之所有，以詐術使人將本人或第三人之物交付者，處五年以
下有期徒刑、拘役或科或併科一千元以下罰金。
以前項方法得財產上不法之利益或使第三人得之者亦同。
前二項之未遂犯罰之。
刑法第三百二十條第一項：
意圖為自己或第三人不法之所有，而竊取他人之動產者，為竊盜罪，處五年以下有期
徒刑、拘役或五百元以下罰金。
刑法第二百十六條：
行使第二百十條至第二百十五條之文書者，依偽造、變造文書或登載不實事項或使登
載不實事項之規定處斷。
刑法第二百十條：
偽造、變造私文書，足以生損害於公眾或他人者，處五年以下有期徒刑。
刑法第二百十九條：
偽造之印章、印文或署押，不問屬於犯人與否，沒收之。


司法院資訊處製作；財團法人民間司法改革基金會備份。
